臺灣高等法院交通事件裁定　　　　　　　　　　　九十一年度交抗字第一一二九號
　　抗　告　人
　　即受處分人　　甲○○　男五.
右抗告人因違反道路交通管理處罰條例案件，不服臺灣臺北地方法院中華民國九十一
年十一月二十二日裁定（九十一年度交聲字第一三八四號），提起抗告，本院裁定如
左：
    主  文
抗告駁回。
    理  由
一、按汽車駕駛人，行經有燈光號誌管制之交岔路口闖紅燈者，處新台幣一千八百元
    以上新台幣五千四百元以下罰鍰，並應記違規點數三點，道路交通管理處罰條例
    第五十三條、第六十三條第一項第三款，分別定有明文。次按，行為人有違反道
    路交通管理處罰條例之情形，經警當場舉發者，應將舉發違反道路交通管理事件
    通知單填記後交付該行為人簽名或蓋章收受之；拒絕簽章者，並記明其事由，視
    為已收受；又違反道路交通管理事件行為人，未依規定自動繳納罰鍰，或未依規
    定到案聽候裁決，處罰機關應於二個月內依標準表逕行裁決之，此觀諸違反道路
    交通管理事件統一裁罰基準及處理細則（原名違反道路交通管理事件統一裁罰標
    準及處理細則）第十一條第一項第一款及第四十四條第一項規定。易言之，汽（
    機）車駕駛人行經有燈光號誌管制之交岔路口闖紅燈而為警舉發，未於舉發通知
    單上所載之應到案日期前到案聽候裁決，經處罰機關調查後仍認定其有上開違規
    行為而逕行裁決處罰者，依違反道路交通管理事件統一裁罰基準及處理細則第四
    十四條第一項及違反道路交通管理事件統一裁罰標準表（以下稱標準表）之規定
    ，應對該駕駛人處以新台幣四千五百元之罰鍰，並記違規點數三點。
二、原處分意旨略以：受處分人甲○○於民國九十一年五月六日二十時三十分許，駕
    駛其所有之車號為ＡＷＡ─七五八號之重型機車，行經台北市○○○路、寧波西
    街口之設有燈光號誌管制之交岔路口，竟於紅燈時左轉行駛，適為在該處執勤之
    台北市政府警察局中正第二分局南昌路派出所員警張富勝攔停，而以受處分人有
    前揭違反道路交通管理處罰條例第五十三條規定之行為當場掣單舉發，嗣因受處
    分人拒絕簽收員警所開立之上開舉發違反道路交通管理事件通知單，由員警在舉
    發通知單上載明受處分人拒絕簽收之事由，而依違反道路交通管理事件統一裁罰
    基準及處理細則第十一條第一項第一款規定，視為受處分人已經收受該通知單，
    嗣受處分人未於舉發通知單所載應到案日期（即九十一年五月二十一日）前到案
    聽候裁決，且未向原處分機關提出申訴，案經原處分機關即台北市交通事件裁決
    所函請舉發單位即台北市政府警察局中正第二分局調查，因認受處分人確有前開
    違規行為，原處分機關乃以「駕車行經有燈光號誌管制之交岔路口闖紅燈」之違
    規事實，並依道路交通管理處罰條例第五十三條及第六十三條第一項第三款、違
    反道路交通管理事件統一裁罰基準及處理細則第四十四條第一項及標準表之規定
    ，於應到案日期後二個月（即九十一年八月一日）逕行裁處受處分人罰鍰四千五
    百元，並記違規點數三點等事實，此有台北市政府警察局舉發違反道路交通管理
    事件通知單通知聯（北市警交大字第ＡＢＸ三三二三二五號）、台北市政府警察
    局中正第二分局九十一年九月十六日北市警中正二分交字第九一六二六五一三０
    ０號函、台北市交通事件裁決所違反道路交通管理事件之北市裁三字第駕裁二二
    ─ＡＢＸ三三二三二五號裁決書及上開裁決書之掛號郵件收件回執等影本在卷可
    稽。
三、原裁定略以：受處分人固不否認有於前開時間駕駛上開車輛行經前述違規地點而
    為警攔停等事實，惟矢口否認有何違反道路交通管理處罰條例規定之行為，辯稱
    ：其當日並未於紅燈時左轉云云。經查：右揭違規事實，業經證人即舉發員警張
    富勝於原審九十一年十月十七日調查中到庭具結並證稱：「（對於受處分人所繪
    製的位置有何意見？）我站的位置是對的，但是受處分人的位置不對，受處分人
    所站的位置應該在我用紅筆所畫的路線上，當時我看到他是有直直再作一個轉進
    的動作並非如受處分人所說的在路口，我執勤的位置離該路路口大約有六、七十
    公尺左右，當時我就當場把他攔停告發，但是他拒絕簽收告發單」等語在卷，復
    有其所繪製之現場位置圖附卷可參；而交通警員掣單舉發違反道路交通管理處罰
    條例所列之違規事實，本質上為行政處分，且係公務員基於職務上之權力，依法
    就特定之具體事件所為具有公法上效果之單方行政行為，基於公務員所為公法上
    行為具有公信力之原則，該行政處分當可被推定為真正，是本件受處分人既未就
    執勤員警之舉發違誤提出相關證據以供調查，且依卷存證據資料亦無其他積極證
    據足資證明其有捏造事實違法取締之情事，則執勤員警本其維護交通秩序及安全
    之職責所為之上開舉發行為，自應受到合法及正確之推定，是受處分人上開所辯
    ，應屬事後卸責之詞，不足採信。本件事證明確，受處分人確有前揭違規行為，
    應堪認定。綜上所述，受處分人確有於前揭時間行經有燈光號誌管制之交岔路口
    闖紅燈之行為，自屬違反道路交通管理處罰條例第五十三條之規定，而受處分人
    未於舉發通知單上所載應到案日期（即九十一年五月二十一日）到案聽候裁決，
    經原處分機關依規定於應到案日期後二個月（即九十一年八月一日）逕行裁處，
    是原處分機關依道路交通管理處罰條例第五十三條及第六十三條第一項第三款、
    違反道路交通管理事件統一裁罰基準及處理細則第四十四條第一項及前揭標準表
    之規定裁處受處分人罰鍰新台幣四千五百元，並記違規點數三點，經核並無違誤
    ，裁定駁回異議。
四、經查：
（一）抗告人即受處分人甲○○所有前開機車於前述時地紅燈左轉，經警攔停舉發之
      違規事實，已業據證人即掣單舉發之員警張富勝於原審調查時，以具結擔保其
      供述之真實性並在負擔偽證罪之心理處罰狀態下證稱：「（對於受處分人所繪
      製的位置有何意見？）我站的位置是對的，但是受處分人的位置不對，受處分
      人所站的位置應該在我用紅筆所畫的路線上，當時我看到他是有直直再作一個
      轉進的動作並非如受處分人所說的在路口，我執勤的位置離該路路口大約有六
      、七十公尺左右，當時我就當場把他攔停告發，但是他拒絕簽收告發單」等語
      ，復有其所繪製之現場位置圖附卷可稽。
（二）按證人張富勝乃為原處分機關所認定抗告人有前開違規行為之原證人，其並到
      庭在原審法院法官面前以言詞供述本件訴訟上之待證事實─即抗告人有前開違
      規事實，本院由其上開供述已得有抗告人確有上開違規行為之心證，且於本件
      卷存證據資料內並無任何積極證據足以證明證人張富勝上開供述係屬虛偽，亦
      無有足以令人顯信張富勝其供述為不可採之品性證據或前科證據存在，本院自
      不得僅以證人為本件開單告發抗告人之員警而全盤抹煞其在訴訟上所具有之原
      證人資格，而抗告人對前開證人之供述並無法舉出或請本院調查任何對其有利
      之證據資料，以使本院對證人所供述受處分人違規之事實產生任何合理之懷疑
      ，且交通警察掣單舉發違反道路交通管理處罰條例所列之違規事實，本質上為
      行政處分，係公務員基於職務上之權力，依法就特定之具體事件所為之具公法
      上效果之單方面行政行為，基於公務員為公法上行為具有公信力之原則，該行
      政行為當可被推定為真正，其據以依法處分之事實認定亦為正確無誤，從而本
      件抗告人既未能提出證據以資證明其確無違規行為，僅空言稱並未闖紅燈，尚
      難認其辯解為可採，本件事證明確，抗告人之違規行為堪以認定。本院經審閱
      相關卷證，認原裁定法院認事用法，洵無違誤。抗告意旨仍執在原裁定法院相
      同陳詞否認違規，而指摘原裁定不當，委無可採，抗告為無理由，應予駁回。
五、據上論結，應依道路交通案件處理辦法第二十六條，刑事訴訟法第四百十二條，
    裁定如主文。
中      華      民      國    九十一    年    十二    月    三十一      日
                              臺灣高等法院交通法庭
                                  審判長法  官  葉  騰  瑞
                                        法  官  黃  國  忠
                                        法  官  江  國  華
右正本證明與原本無異。
不得再抗告。
                                        書記官  吳  碧  玲
中      華      民      國九十二   年     一    月      二        日
